ACORDAO-COMPLETO-2363080

ACÓRDÃO DE RELAÇÃO

ACÓRDÃO DE RELAÇÃO 1780/2019 ATA 28/2019 - PLENÁRIO

Acórdão 1780/2019-TCU-Plenário
	Os Ministros do Tribunal de Contas da União ACORDAM, por unanimidade, com fundamento no art. 27 da Lei 8.443/1992, c/c o art. 218 do Regimento Interno/TCU, em expedir quitação aos Srs. Carlo Roberto Simi e Manoel Eugenio Guimarães de Oliveira e à Sra. Anete Alves Fernandes Fidelis, ante o recolhimento das multas que lhes foram aplicadas, de acordo com os pareceres emitidos no feito, sem prejuízo de determinar que, após a expedição das comunicações processuais decorrentes desta deliberação, o Serviço de Controle dos Efeitos de Deliberações - Secef adote as providências sugeridas por meio dos subitens 16.2 e 16.3 da instrução produzida pela unidade técnica, de acordo com os pareceres emitidos nos autos:
1. Processo TC-Processo 005.381/2011-8 (REPRESENTAÇÃO) 
	1.1. Apensos: TC-Processo 020.033/2015-0 (Monitoramento) ; TC-Processo 007.543/2014-0 (Solicitação) .
	1.2. Responsáveis: Alessandro Luciani Bonzano Comper (XXX.558.257-XX) ; Aline Ferreira dos Santos (XXX.268.455-XX) ; Ana Paula da Silva (XXX.588.959-XX) ; Anderson Alexandre dos Santos (XXX.793.597-XX) ; Anete Alves Fernandes Fidelis (XXX.269.501-XX) ; Antônio Sérgio Alves Vidigal (XXX.498.107-XX) ; Carlo Roberto Simi (XXX.130.557-XX) ; Ezequiel Sousa do Nascimento (XXX.653.821-XX) ; Fatima Rosa Naves de Oliveira Santos (XXX.517.711-XX) ; Iguaracy de Jesus Carneiro Serra (XXX.674.221-XX) ; Jose Geraldo Machado Jr (XXX.227.887-XX) ; Manoel Eugenio Guimarães de Oliveira (XXX.477.481-XX) ; Marcelo Aguiar dos Santos Sá (XXX.571.291-XX) ; Márcia da Mota Pinto (XXX.326.612-XX) .
	1.3. Interessado: Ministério Público Junto ao Tribunal de Contas da União - MP/TCU.
	1.4. Órgão/Entidade: Ministério do Trabalho e Emprego - MTE (extinto) ; Secretaria de Políticas Públicas de Emprego.
	1.5. Relator: Ministro-Substituto Marcos Bemquerer Costa.
	1.6. Representante do Ministério Público: Procurador Júlio Marcelo de Oliveira.
	1.7. Unidade Técnica: Secretaria de Controle Externo da Gestão Tributária, da Previdência e Assistência Social (SecexPrevi) .
	1.8. Representação legal: Francisco Ferreira Morbeck (46994/OAB-DF) , representando Marcelo Aguiar dos Santos Sá; Carla Maria Martins Gomes (11730/OAB-DF) e outros, representando Ezequiel Sousa do Nascimento; Bruno Noronha Bergonse (32088-B/OAB-SC) , representando Ana Paula da Silva. 
	1.9. Determinações/Recomendações/Orientações: não há.
Carlo Roberto Simi
Quitação relativa ao s subitens 9.1 e 9.2 do Acórdão 362/2015, proferido pelo Plenário, em Sessão de 4/3/2015, Ata 7/2015, com nova redação dada pelo subitem 9.1.3 do Acórdão 466/2019 proferido pelo Plenário, em Sessão de 13/3/2019, Ata 13/2019.
	Data de origem da multa: 4/3/2015	Valor original da multa: R$ 5.000,00
              Data do recolhimento: 30/5/2018 	  		Valor recolhido: R$ 5.647,86
Manoel Eugenio Guimarães de Oliveira
Quitação relativa ao s subitens 9.1 e 9.2 do Acórdão 362/2015, proferido pelo Plenário, em Sessão de 4/3/2015, Ata 7/2015, com nova redação dada pelo subitem 9.1.3 do Acórdão 466/2019 proferido pelo Plenário, em Sessão de 13/3/2019, Ata 13/2019.
	Data de origem da multa: 4/3/2015	Valor original da multa: R$ 5.000,00
              Data do recolhimento: 1º/9/2015	  		Valor recolhido: R$ 5.160,96
Anete Alves Fernandes Fidelis
Quitação relativa ao s subitens 9.1 e 9.2 do Acórdão 362/2015, proferido pelo Plenário, em Sessão de 4/3/2015, Ata 7/2015, com nova redação dada pelo subitem 9.1.3 do Acórdão 466/2019 proferido pelo Plenário, em Sessão de 13/3/2019, Ata 13/2019.
	Data de origem da multa: 4/3/2015	Valor original da multa: R$ 5.000,00
              Data do recolhimento: 2/8/2015	  		Valor recolhido: R$ 5.157,16

Ministério do Trabalho e Emprego - MTE (extinto); Secretaria de Políticas Públicas de Emprego.

Alessandro Luciani Bonzano Comper (XXX.558.257-XX); Aline Ferreira dos Santos (XXX.268.455-XX); Ana Paula da Silva (XXX.588.959-XX); Anderson Alexandre dos Santos (XXX.793.597-XX); Anete Alves Fernandes Fidelis (XXX.269.501-XX); Antônio Sérgio Alves Vidigal (XXX.498.107-XX); Carlo Roberto Simi (XXX.130.557-XX); Ezequiel Sousa do Nascimento (XXX.653.821-XX); Fatima Rosa Naves de Oliveira Santos (XXX.517.711-XX); Iguaracy de Jesus Carneiro Serra (XXX.674.221-XX); Jose Geraldo Machado Jr (XXX.227.887-XX); Manoel Eugenio Guimarães de Oliveira (XXX.477.481-XX); Marcelo Aguiar dos Santos Sá (XXX.571.291-XX); Márcia da Mota Pinto (XXX.326.612-XX).

ACORDAO-COMPLETO-2457299

Acórdão de Relação 480/2021 - Plenário

Acórdão de Relação

MARCOS BEMQUERER

Francisco Ferreira Morbeck (46994/OAB-DF), representando Marcelo Aguiar dos Santos Sá; Carla Maria Martins Gomes (11730/OAB-DF) e outros, representando Ezequiel Sousa do Nascimento; Bruno Noronha Bergonse (32088-B/OAB-SC), representando Ana Paula da Silva.

Procurador Júlio Marcelo de Oliveira.

REPRESENTAÇÃO (REPR)

Secretaria de Controle Externo da Gestão Tributária, da Previdência e Assistência Social (SecexPrevi).